# 请教陈版主，附带的借款条件是否构成投资成本？

提问人：老鼠门牙 时间：2016-04-12 12:48:42
请教陈版主一个问题，A企业购买B企业小股东股权，出价非常低，因B企业小股东急需资金周转，故与A企业谈定以下条件：同意以低价转让，另外，A企业向出让股东提供 5 千万资金借款，免息，一年归还。交易达成。 问题：对于A企业来说，长投成本如何确认？这个免息借款条件是否要考虑在投资成本内，如果要，怎么确认？还是说直接以现金对价确认长期股权投资成本？

回答人：chenyiwei
如果低价转让股权和提供无息贷款这两个交易是一并谈判、互为条件的，则无息贷款中因此丧失的利息收入也应作为股权投资成本的一部分。例如，假设市场利率为 10 ％，则该 5000 万的无息贷款在一年后收回，其折现值为 4,545.45万元。相应地会计处理为：借：
其他流动资产 4545.45，借：长期股权投资 454.55，贷：银行存款 5000 。后续确认利息收入：借：其他流动资产 454.55，贷：财务费用——利息收入 454.55，收回时：借：银行存款 5000 ，贷：其他流动资产 5000